Inventaris van het archief van het Ruimtelijk Planbureau (RPB) van het Ministerie van Volkshuisvesting, Ruimtelijke Ordening en Milieubeheer, 1998-2008
Nationaal Archief, Den Haag
Ministerie van Volkshuisvesting, Ruimtelijke Ordening en Milieubeheer (VROM): Ruimtelijk Planbureau (RPB)
VROM / Ruimtelijk Planbureau (RPB)
1998-2008
V31
282 inventarisnummers; 5,70 meter
Normale geschreven, getypte en gedrukte documenten. Geen bijzondere handschriften
Nationaal Archief, Den Haag
Ruimtelijk Planbureau (RPB), 2002 - 2008
Het archief bevat vergaderverslagen, projectdossiers, onderzoeksresultaten, jaarplannen en adviezen
Archiefvorming
Geschiedenis van de archiefvormer
De oprichting van het Ruimtelijk Planbureau kent een lange voorgeschiedenis. De aanduiding planbureau komt voor het eerst voor in het rapport van de Commissie voorbereiding onderzoek toekomstige maatschappij-structuur (Commissie De Wolff) uit 1970. Deze commissie onderscheidde enkelvoudige facetten van overheidsbeleid (zoals volkshuisvesting, elektriciteitsvoorziening, etc.) en een beperkt aantal meervoudige facetten van overheidsbeleid (zaken van belang voor meerdere sectoren tegelijk, namelijk maatschappelijk en cultureel welzijn, welvaartsbevordering en -verdeling en ruimtelijke ordening). Voor elk facet moest een planbureau de wetenschappelijke beleidsvoorbereiding voor zijn rekening nemen. Voor het maatschappelijk en cultureel welzijn bestond een dergelijk planbureau nog niet in 1970; vandaar dat de Commissie De Wolff de stoot heeft gegeven tot de oprichting van het Sociaal en Cultureel Planbureau. Voor de welvaartsbevordering en -verdeling en de ruimtelijke ordening bestonden al wel instituten, te weten het Centraal Planbureau en de Rijksplanologische Dienst (RPD). De Commissie De Wolff was van mening dat voor een evenwichtige en wetenschappelijk verantwoorde beleidsvoorbereiding een vrije en open gedachtenwisseling met de samenleving via publicaties en de vrije pers noodzakelijk is.
De Rijksplanologische Dienst (RPD) had van oudsher twee soorten taken. Naast de wettelijke taak om de Minister van Volkshuisvesting, Ruimtelijke Ordening en Milieubeheer en zijn taakvoorganger(s) te ondersteunen bij de voorbereiding en uitvoering van het ruimtelijk beleid, fungeerde de RPD tevens als planbureau (Besluit op de ruimtelijke ordening (BRO) 1985, art. 30). In deze hoedanigheid voerde de RPD bijvoorbeeld ruimtelijke verkenningen uit. In de jaren voor 2002 werd in toenemende mate kritiek geuit op het combineren van deze verkennende functie met de beleidsvoorbereidende en uitvoerende taken in één dienst, temeer nu bij de RPD de beleidstaken steeds zwaarder gingen wegen.
De Wetenschappelijke Raad voor het Regeringsbeleid (WRR) constateerde in 1998 (Advies Ruimtelijke Ontwikkelingspolitiek) dat er in Nederland behoefte was aan een ruimtelijke denktank die verschillende opties voor ruimtelijk en politiek beleid zou uitwerken en daarmee zichtbaar zou maken wat de ruimtelijke consequenties waren van verschillende handelingsvarianten en van niet-handelen. Zo’n ruimtelijke denktank zou de functie moeten hebben de politieke discussie vanuit een eigen onafhankelijke positie te begeleiden. Deze onafhankelijkheid was, volgens de WRR, niet te combineren met een beleidsdienst die direct verbonden was aan de beleidspraktijk.
In juni 2000 verscheen het rapport ’Notie van Ruimte’ van de Tweede Kamer Werkgroep Vijfde Nota Ruimtelijke Ordening, onder voorzitterschap van Kamerlid A. Duivesteijn. Hierin stelde de werkgroep (blz. 297) dat de oprichting van een onafhankelijk Nationaal Ruimtelijk Planbureau noodzakelijk was. Dit planbureau moest de processen in de ruimte monitoren en verkennen (bijvoorbeeld in de vorm van scenario's) en de effecten van nieuw en bestaand beleid doorrekenen. Daarnaast kon het gaan functioneren als kenniscentrum voor de ruimtelijke ordening. Als directoraat-generaal kon de RPD zich dan ontplooien als een normale beleidsdienst, die zich richtte op formulering, operationalisering, implementatie en handhaving van het ruimtelijk beleid. Naar aanleiding van het rapport werd op 26 september 2000 een motie aangenomen, waarin het kabinet werd verzocht .... ’de aanbevelingen op hoofdlijnen te betrekken bij de Vijfde Nota Ruimtelijke Ordening en op korte termijn met een nader voorstel te komen inzake de oprichting van een onafhankelijk nationaal Ruimtelijk Planbureau’.
De minister van VROM reageerde positief op deze adviezen hetgeen resulteerde in de oprichting van het Ruimtelijk Planbureau (RPB) op 1 januari 2002. Het planbureau verrichtte onderzoek naar de maatschappelijke ontwikkelingen die aan de ruimtelijke ontwikkelingen ten grondslag lagen en verzamelde daarnaast kennis bij andere planbureaus en instellingen. Omdat tal van sociale, demografische, economische, technologische en culturele ontwikkelingen verreikende gevolgen hadden voor het gebruik van de ruimte richtte het onderzoek van de RPB zich op een breed spectrum aan onderwerpen: van sociaal-economische, ruimtelijk-economische en sociaal-culturele tot planologische en stedenbouwkundige thema’s. Het RPB hield zich vooral bezig met de ruimtelijke ontwikkelingen in het algemeen en met de ruimte voor wonen, werken en mobiliteit in het bijzonder. Het RPB werkte regelmatig samen in onderzoeksprojecten met andere onderzoeksinstellingen. Daartoe werden dan samenwerkingsovereenkomsten afgesloten. In een aantal van die onderzoeksprojecten ontwikkelde het RPB al dan niet in samenwerking met andere partijen modellen. Deze modellen waren van groot belang voor het doen van prognoses op het terrein van wonen, mobiliteit, en bedrijvigheid: allemaal terreinen die ruimtelijk relevant zijn. Voorts verwierf het Planbureau data, statistische gegevens en modellen bij andere al dan niet commercieel werkende onderzoeksinstellingen. Een Datacommissie, die werd samengesteld uit vertegenwoordigers van de verschillende geledingen van de organisatie, adviseerde hierover. Er werd gewerkt aan een datastrategie die nauw aan het werkprogramma was verbonden en die als referentiekader kon dienen bij de afweging van de investeringen. De Datacommissie besliste welke data voor RPB-brede doeleinden werden aangeschaft. Het RPB werd zo het nationale kennisinstituut voor de ruimte.
Het Ruimtelijk Planbureau (RPB) leverde aan regering, parlement en decentrale overheden gegevens over de ruimtelijke ontwikkelingen in Nederland. Het Planbureau volgde en maakte analyses van deze ontwikkelingen en leverde hiermee een bijdrage aan het publieke debat. De bevindingen van het RPB werden in openbare rapporten gepubliceerd.
Samenvattend waren de taken van het RPB:
Het vanuit een onafhankelijke positie bijdragen aan een betere besluitvorming en beleidsontwikkeling op het gebied van de ruimtelijke ordening. Hiertoe worden ruimtelijke relevante maatschappelijke ontwikkelingen gesignaleerd en verkend, mede ten behoeve van prognoses en toekomstverkenningen; daarnaast worden ruimtelijke ontwikkelingen gemonitord en ruimtelijk relevant rijksbeleid en besluitvormingsprocessen door overheden en marktpartijen geanalyseerd; tenslotte worden modellen, beleidsvarianten en scenario’s ontwikkeld
Het doen van onderzoek naar de ruimtelijke ontwikkelingen in Nederland
Het geven van adviezen aan ministeries en andere (overheids)instanties
Het verwerven en bewerken van data voor het onderzoek naar de ruimtelijke ontwikkeling
Het uitdragen van kennis en visie in publicaties, bijeenkomsten en websites.
Naast het Planbureau werd het Begeleidingscollege Ruimtelijk Planbureau ingesteld, een gremium bestaande uit een voorzitter en ten hoogste zes leden, waarvan twee leden werden voorgedragen door de Koninklijke Nederlandse Academie van Wetenschappen (KNAW), vier leden gezamenlijk door het Centraal Plan Bureau (CPB), het Sociaal Cultureel Planbureau (SCP), het Centraal Bureau voor de Statistiek (CBS) en het Rijks Instituut voor Volksgezondheid en Milieu (RIVM). Het Begeleidingscollege had tot taak het wetenschappelijk niveau van het onderzoek en het werkprogramma van het Ruimtelijk Planbureau te toetsen.
Op 15 mei 2008 besloot het kabinet de functies van het RPB en het Milieu- en Natuurplanbureau (MNP) onder te brengen in één nieuwe organisatie met de naam Planbureau voor de Leefomgeving (PBL).
Bron:
Staatsalmanakken 2002-2008
Kamerstuk 27679 nr. 1 van 24 april 2001 (vergaderjaar 2000-2001) inzake de oprichting van het Ruimtelijk Planbureau
TOCO.
Geschiedenis van het archiefbeheer
Het archief van het Ruimtelijk Planbureau verhuisde in 2010 van het Ministerie van VROM naar het depot van Doc-Direkt in Apeldoorn. In afwachting van bewerking bleef het archief hier tot 2017 in opslag. De oude ordening was gebaseerd op de taken van het RPB, dus komen er vooral onderzoeksdossiers en projectdossiers in het archief voor. Er had niet eerder selectie in het archief plaatsgevonden.
De verwerving van het archief
Het archief is in 2017 door overgebracht naar het Nationaal Archief, krachtens artikel 12 van de Archiefwet 1995
Inhoud en structuur van het archief
Inhoud
Het archief bevat de neerslag van de taken van het Ruimtelijk Planbureau (RPB). Het archief bestaat uit vergaderverslagen, rapportages, stukken betreffende de resultaten van onderzoek en onderzoeksprojecten, jaarplannen, werkprogramma’s en adviezen. Gezien de specifieke taakstelling (zie hierboven) komt het grootste deel van het archief voor blijvende bewaring in aanmerking waardoor het vernietigingspercentage vrij laag is. Het archief begint in 2002, het jaar van oprichting van de RPD. Het archief eindigt in 2008, het jaar van opheffing van het Planbureau.
Selectie en vernietiging
De selectie heeft plaatsgevonden aan de hand van de volgende vastgestelde Basis Selectie Documenten (BSD's)
[120] Selectielijst voor de neerslag van de handelingen van de Minister van Volkshuisvesting, Ruimtelijke Ordening en Milieubeheer en de onder hem ressorterende actoren op het beleidsterrein Ruimtelijke ordening over de periode vanaf 1945, vastgesteld bij besluit van 24 juni 2002/nr. C/S/02/2033
[015] Selectielijst voor de neerslag van de handelingen van de Minister van Volkshuisvesting, Ruimtelijke Ordening en Milieubeheer als vakminister op het beleidsterrein Beheer van de Rijksbegroting over de periode 1940–1993, vastgesteld bij besluit van 25 januari 2005/nr. C/S/05/143
[072] Selectielijst voor de neerslag van de handelingen van de Minister van Volkshuisvesting, Ruimtelijke Ordening en Milieubeheer als vakminister en de onder hem als vakminister ressorterende actoren op het deelbeleidsterrein arbeidsverhoudingen bij de overheid over de periode 1945-1995 (1997), vastgesteld bij besluit van 30 juli 2001/nr. R&B/OSA/2001/871
[073] Selectielijst voor de neerslag van de handelingen van de Minister van Volkshuisvesting, Ruimtelijke Ordening en Milieubeheer als vakminister en de onder hem als vakminister ressorterende actoren op het deelbeleidsterrein arbeidsvoorwaarden bij de overheid over de periode 1945-1996, vastgesteld bij besluit van 30 juli 2001/nr. R&B/OSA/2001/871
[075 Selectielijst voor de neerslag van de handelingen van de Minister van Volkshuisvesting, Ruimtelijke Ordening en Milieubeheer als vakminister en de onder hem als vakminister ressorterende actoren op het deelbeleidsterrein formatiebeleid, arbeidsmarktbeleid en personeelsontwikkeling en mobiliteit bij de overheid over de periode 1945-1996, vastgesteld bij besluit van 30 juli 2001/nr. R&B/OSA/2001/871
[076] Selectielijst voor de neerslag van de handelingen van de Minister van Volkshuisvesting, Ruimtelijke Ordening en Milieubeheer als vakminister en de onder hem als vakminister ressorterende actoren op het deelbeleidsterrein arbeidsomstandigheden bij de overheid over de periode 1945-1996, vastgesteld bij besluit van 30 juli 2001/nr. R&B/OSA/2001/871
[077] Selectielijst voor de neerslag van de handelingen van de Minister van Volkshuisvesting, Ruimtelijke Ordening en Milieubeheer als vakminister en de onder hem als vakminister ressorterende actoren op het deelbeleidsterrein personeelsinformatievoorziening en -administratie bij de overheid over de periode 1945-1996, vastgesteld bij besluit van 30 juli 2001/nr. R&B/OSA/2001/871
[092] Selectielijst voor de neerslag van de handelingen van de Minister van Volkshuisvesting, Ruimtelijke Ordening en Milieubeheer en de onder hem ressorterende actoren op het beleidsterrein Overheidsinformatievoorziening over de periode 1945–1999, vastgesteld bij besluit van 11 juli 2003/nr. C/S/03/1700
[143] Selectielijst voor de neerslag van de handelingen van de Minister van Volkshuisvesting, Ruimtelijke Ordening en Milieubeheer en de onder hem ressorterende actoren op het beleidsterrein Organisatie van de Rijksoverheid over de periode 1945-1999, vastgesteld bij besluit van 4 juli 2005/nr. C/S&A/05/1359
[168] Basisselectiedocument voor de Minister van Volkshuisvesting, Ruimtelijke Ordening en Milieubeheer en de onder hem ressorterende actoren op het deelbeleidsterrein van personeelszaken, t.w. het personeelsdossier, vastgesteld bij besluit van 16 augustus 2007/nr. C/S&A/07/1521
Aanvullingen
Op dit archief worden geen aanvullingen verwacht
Ordening van het archief
Bij de ordening van de bescheiden is in de eerste plaats onderscheid gemaakt in stukken niet naar inhoud beschreven en stukken naar inhoud beschreven. Beide rubrieken zijn onderverdeeld in onderwerpsrubrieken. De rubriek taakuitvoering is onderverdeeld naar de taken van de archiefvormer. Binnen de onderwerpsrubrieken zijn de dossiers chronologisch geordend.
Aanwijzingen voor de gebruiker
Openbaarheidsbeperkingen
Volledig openbaar.
Materiële beperkingen
Het archief kent geen beperkingen voor het raadplegen van stukken als gevolg van slechte materiële staat
Andere toegang
Voor dit archief is geen andere toegang beschikbaar
Aanvraaginstructie
Openbare archiefstukken kunnen online worden aangevraagd en gereserveerd. U kunt dit ook via de terminals in de studiezaal van het Nationaal Archief doen. Om te kunnen reserveren dient u de volgende stappen te volgen:
U maakt een profiel aan op www.gahetna.nl, en logt vervolgens in
Via de archiefinventaris (alleen de beschrijvingen met rode nummers) selecteert u het gewenste archiefstuk door op de knop 'Reserveren' te klikken
In het volgende scherm geeft u aan op welke dag u het archiefstuk wilt inzien
Indien u zich bevindt in de studiezaal en een tafelnummer heeft ontvangen kunt u dit nummer vermelden. Als u geen tafelnummer heeft kunt u tafelnummer 777 laten staan
Vervolgens bevestigt u uw reservering door deze te versturen.
Verwant materiaal
Bewaarplaats van originelen
Niet van toepassing
Beschikbaarheid van kopieën
Inventarisnummers van dit archief zijn niet in kopievorm beschikbaar
Afgescheiden archiefmateriaal
Niet van toepassing
Verwante archieven
2.17.04, Inventaris van het archief van de Rijksdienst voor het Nationaal Plan van het Ministerie van Volkshuisvesting, Ruimtelijke Ordening en Milieubeheer en taakvoorgangers, 1941-1965
2.17.36, Inventaris van het kaartenarchief van de Rijksdienst voor het Nationale Plan, 1941-1965, en de Rijksplanologische Dienst, 1965-1989, van het Ministerie van Volkshuisvesting, Ruimtelijke Ordening en Milieubeheer en taakvoorgangers, 1941-1989
2.17.5248, Inventaris van het archief van de Rijksplanologische Dienst, 1966-1993
Bijlagen
Geen bijlagen
Beschrijving van de series en archiefbestanddelen
- Stukken niet naar inhoud beschreven, A
  - Vergaderstukken van het Overleg Directeuren Planbureaus (ODP), 2000 - 2002; 11; omslag
  - Jaarplannen van het Ruimtelijk Planbureau, 12, 57-58; 3 omslagen
    - 2001, 12; omslag
    - 2002, 58; omslag
    - 2003, 57; omslag
  - Agenda's, notulen en bijlagen bij de agenda's van het Managementberaad (MB), div.nrs.; 39 pakken en 1 omslag
    - 2002, 118; pak
    - 2003-01-14 - 2003-07-01, 35; pak
    - 2003-07-22 - 2003-09-16, 22; pak
    - 2003-09-23 - 2003-10-21, 26; pak
    - 2003-11-04 - 2003-12-09, 28; omslag
    - 2004-01-14 - 2004-02-25, 59; pak
    - 2004-03-03 - 2004-05-12, 65; pak
    - 2004-05-19 - 2004-08-25, 60; pak
    - 2004-09-01 - 2004-12-15, 61; pak
    - 2005-01-12 - 2005-02-16, 77; pak
    - 2005-03-02 - 2005-04-13, 76; pak
    - 2005-04-20 - 2005-06-01, 15; pak
    - 2005-06-08 - 2005-07-20, 9; pak
    - 2005-07-27 - 2005-08-05, 43; pak
    - 2005-09-07, 42; pak
    - 2005-09-14 - 2005-09-28, 44; pak
    - 2005-10-03 - 2005-10-19, 45; pak
    - 2005-10-24 - 2005-12-14, 46; pak
    - 2006-01-11 - 2006-02-01, 193; pak
    - 2006-02-15 - 2006-03-21, 192; pak
    - 2006-03-28 - 2006-04-04, 191; pak
    - 2006-04-06 - 2006-04-25, 194; pak
    - 2006-05-02 - 2006-06-27, 195; pak
    - 2006-07-04 - 2006-08-30, 196; pak
    - 2006-09-13 - 2006-10-04, 197; pak
    - 2006-10-18 - 2006-10-25, 198; pak
    - 2006-11-01 - 2006-12-20, 199; pak
    - 2007-01-10 - 2007-01-17, 190; pak
    - 2007-01-24 - 2007-02-28, 189; pak
    - 2007-03-14, 188; pak
    - 2007-03-28 - 2007-05-09, 116; pak
    - 2007-05-16 - 2007-06-25, 117; pak
    - 2007-07-04 - 2007-07-25, 136; pak
    - 2007-08-01 - 2007-09-26, 135; pak
    - 2007-10-03 - 2007-11-21, 138; pak
    - 2007-11-28 - 2007-12-19, 137; pak
    - 2008-01-09 - 2008-02-20, 114; pak
    - 2008-03-05 - 2008-04-10, 50; pak
    - 2008-04-16 - 2008-04-23, 49; pak
    - 2008-05-07 - 2008-06-25, 113; pak
  - Jaarverslag van het Ruimtelijk Planbureau over 2002, 2003; 32; omslag
  - Vergaderstukken van het gezamenlijk management team - management beraad (MT - MB) van het Ruimtelijk Planbureau en het Milieu- en Natuurplanbureau (RPB/MNP), 2008; 51; pak
- Stukken naar inhoud beschreven, B
  - Organisatie, B.1
    - Plan van aanpak voor en voortgang van de oprichting van het Ruimtelijk Planbureau, div.nrs.; 3 pakken en 2 omslagen
      - 1998, 100; omslag
      - 1999 - 2000, 101; pak
      - 2000, 92; pak
      - 2000 - 2001, 97; pak
      - 2001, 102; omslag
    - Chronologisch overzicht (met bijbehorende stukken) van gebeurtenissen, standpunten en besluiten in het kader van de oprichting van het Ruimtelijk Planbureau, 1999 - 2000; 94; omslag
    - Faseringsplan voor de oprichting van een planbureau ruimtelijke ordening, 1999 - 2000; 90; omslag
    - Het voorbereiden van de minister op zijn voorstel aan de Ministerraad tot oprichting van het Ruimtelijk Planbureau en het informeren, door het Bureau Secretaris Generaal, van de bewindslieden over de voorgenomen oprichting, 2001; 10; omslag
    - Kabinetsstandpunt over de oprichting van het Ruimtelijk Planbureau, 2001; 2; omslag
    - Ontwikkelen van de communicatiestijl van het Ruimtelijk Planbureau in oprichting, 2001; 7; omslag
    - Opdracht aan adviesbureau Berenschot voor de uitvoering van het project 'Oprichting Ruimtelijk Planbureau', 2001; 4; pak
    - Organisatie- & Formatie (O & F)-rapport voor het Ruimtelijk Planbureau in oprichting, 2001; 95; omslag
    - Oriëntatie van de Rijksplanologische Dienst op de taken en producten van het op te richten Ruimtelijk Planbureau bij externen, 2001; 14; omslag
    - Plan van aanpak voor de huisvesting van het te realiseren Ruimtelijk Planbureau, 2001; 8; omslag
    - Rapportage 'Quick scan opstart Ruimtelijk Planbureau' van de GalanGroep inzake het vraagstuk van de mogelijke succes-en faalfactoren van een organisatiestructuur voor het op te richten Ruimtelijk Planbureau, 2001; 13; omslag
    - Taken en bevoegdheden van het Begeleidingscollege voor het Ruimtelijk Planbureau, 2001; 3; omslag
    - Totstandkoming van het Besluit van 8 oktober 2001, nr. 01.004673, houdende vaststelling van het Besluit Instelling Ruimtelijk Panbureau met ingang van 1 januari 2002, 5; omslag
    - Uitgangspunten ten behoeve van het personele plaatsingsproces bij de oprichting van het Ruimtelijk Planbureau, 2001; 91; omslag
    - Vergaderstukken van de Adviesgroep Oprichting Ruimtelijk Planbureau, 2001; 1; omslag
    - Vergaderstukken van de Stuurgroep Oprichting Ruimtelijk Planbureau, 2001; 109; pak
    - Werkconferentie over het werkprogramma van het Ruimtelijk Planbureau in oprichting, 2001; 96; pak
      Nota bene: Bevat foto's
    - Wettelijke regeling van de instelling van het Ruimtelijk Planbureau, 2001; 6; omslag
    - Vergaderstukken van de projectgroep Oprichting Ruimtelijk Planbureau (ORP), 93, 98-99; 2 pakken en 1 omslag
      - 2001-01-17 - 2001-04-24, 93; omslag
      - 2001-05-01 - 2001-06-18, 98; pak
      - 2001-08-30 - 2001-12-10, 99; pak
    - Planning en sturing, div.nrs.; 3 pakken en 3 omslagen
      Nota bene: Bevat onder andere jaarplannen, werkprogramma's, div. correspondentie over onder andere reorganisatie, fpu, detacheringen en trainingen
      - 2001, 108; omslag
      - 2002, 110; omslag
      - 2003 - 2004, 66; pak
      - 2004 - 2005, 89; pak
      - 2006, 203; pak
      - 2007, 265; omslag
    - Managementrapportage over de periode januari tot en met april 2002, 112; stuk
  - Taakuitvoering, B.2
    - Uitvoering van onderzoek en onderzoeksprojecten, B.2.1
      - Vergaderstukken van het Onderzoeksberaad, div.nrs.; 11 pakken en 1 omslag
        - 2002-03-12 - 2002-06-13, 54; pak
        - 2002-06-18 - 2002-12-03, 55; omslag
        - 2003-01-21 - 2003-07-08, 52; pak
        - 2003-09-09 - 2003-12-09, 53; pak
        - 2004-01-20 - 2004-06-01, 64; pak
        - 2004-09-07 - 2004-12-07, 63; pak
        - 2005-01-18 - 2005-06-07, 161; pak
        - 2005-09-06 - 2005-12-06, 162; pak
        - 2006-01-11 - 2006-04-05, 200; pak
        - 2006-05-03 - 2006-12-06, 201; pak
        - 2007-02-07 - 2007-10-03, 263; pak
        - 2007-11-07 - 2008-06-04, 115; pak
      - Project SCENE, een kwartet ruimtelijke SCEnario's voor NEderland; voorheen Scenario's voor de uitvoering van de Vijfde Nota Ruimtelijke Ordening (projectnummer 1.13), div.nrs.; 3 pakken en 4 omslagen
        Nota bene: Verkenning van economische, demografische, technologische en andere ontwikkelingen met grote ruimtelijke effecten
        - 2001, 107; omslag
        - 2001, 19; pak
        - 2002, 24; omslag
        - 2002, 21; pak
        - 2002, 25; pak
        - 2002 - 2003, 20; omslag
        - 2003, 23; omslag
      - Project Verkenning Grondmarkt (projectnummer 1.6), 2002; 18; omslag
        Nota bene: Verschaffen van inzicht in de rol, mogelijkheden en gevolgen van grondmarktveranderingen in het gewijzigde ontwikkelingsproces van realisatie van groene en rode functies in de toekomst
      - Project Afwegingskader Ruimtelijke Effecten, 2002 - 2003; 56; pak
        Nota bene: Onderzoek naar ruimtelijke kwaliteit als referentiekader voor het analyseren van ruimtelijke effecten met behulp van het afwegingskader als instrument
      - Project Nieuwe sturingsconcepten voor ontwikkelingsplanologie (projectnummer 1.9), 2002 - 2003; 38; omslag
        Nota bene: Onderzoek naar het toepassen van ontwikkelingsplanologie en de rol die nieuwe sturingsconcepten daarbij spelen
      - Project Informatie Communicatie Economische Structuurversterking - Kennisinfrastructuur ICES-KIS (projectnummer 5.2), 34, 104; 1 pak en 1 omslag
        Nota bene: Het beoordelen op transparante en zakelijke wijze van ICES-KIS projectvoorstellen voor het kennisveld Hoogwaardig ruimtegebruik
        - 2002, 104; pak
        - 2003, 34; omslag
      - Project Mens, Tijd en Ruimte (projectnummer 1.4), 17, 36; 2 omslagen
        Nota bene: Onderzoek naar de gebruikte ruimtelijke concepten en nagaan welke consequenties dit kan hebben voor het ruimtelijk gedrag en de ruimtelijke configuraties die daarbij horen
        - 2002, 17; omslag
        - 2002 - 2003, 36; omslag
      - Project MEtamorfose LANdelijk GEbied (MELANGE) (projectnummer 1.17), 40, 103; 1 omslag en 1 stuk
        Nota bene: Verkenning van de toekomstige vraag naar landelijk wonen, het in beeld brengen van de effecten van landelijk wonen en helder krijgen welke zaken de ontwikkeling van het aanbod beïnvloeden
        - 2002, 103; stuk
        - 2003, 40; omslag
      - Project Ontwerpatelier Naar Zee (projectnummer 1.3), 16, 30; 2 omslagen